th: สไตล์ของชุดราตรี: ยาเบบี้ดอล; เสื้อทรงหลวมไร้แขน; อื่นๆ
el: Στυλ νυχτικού: Μπέιμπι ντολ; Κομπινεζόν; Άλλο
ja: ナイトガウンのスタイル: ベイビードール; シュミーズ; その他
bg-BG: Стил нощница: Babydoll; Риза; Други
ro-RO: Tip cămașă de noapte: Babydoll; Chemise; Altele
pt-PT: Estilo de camisa de noite: Babydoll; Camisa; Outro
zh-CN: 睡衣款式: 洋娃娃; 衬裙; 其他
sv: Stil på nattlinnen: Babydocka; Linne; Övrigt
hr-HR: Stil spavaćice: Babydoll; Kombine; Ostalo
fr: Style de chemise de nuit: Poupée; Chemise; Autre
ru: Фасон ночной рубашки: Бэбидолл; Сорочка; Другое
da: Natkjolestil: Babydoll; Chemise; Andet
de: Nachthemd-Stil: Babydoll; Hemd; Sonstiges
es: Estilo de camisón: Camisón babydoll; Camisón; Otros
hu: Hálóing stílusa: Babydoll; Ing; Egyéb
it: Stile della camicia da notte: Babydoll; Sottoveste; Altro
lt-LT: Naktinių drabužių stilius: Mini ilgio pūsti; Apatinukas; Kita
cs: Styl noční košile: Panenka; Košilka; Jiné
pl: Styl koszuli nocnej: Lalka; Koszulka; Inne
zh-TW: 睡衣款式: 嬰兒娃娃; 襯裙; 其他
ko: 잠옷 스타일: 베이비돌; 슈미즈; 기타
sk-SK: Štýl nočnej košele: Babydoll; Košieľka; Iné
sl-SI: Stil spalne srajce: Babydoll; Negliže; Drugo
nl: Stijl nachtjapon: Babydoll; Chemise; Andere
fi: Yöpaidan tyyli: Babydoll; Aluspaita; Muu
vi: Kiểu váy ngủ: Váy kiểu búp bê; Áo lót phụ nữ; Khác
pt-BR: Estilo de camisola: Babydoll; Chemise; Outro
tr: Gecelik stili: Oyuncak bebek; Kombinezon; Diğer
nb: Nattkjolestil: Dukke; Chemise; Annet
en: Nightgown style: Babydoll; Chemise; Other